ja: マスト取り付けインターフェース: アダプター必須; ボルトスルー; ディープタトル; ダブテール; KFボックス; プレートマウント; パワーボックス; トラックマウント; タトル; その他
en: Mast attachment interface: Adapter required; Bolt-through; Deep Tuttle; Dovetail; KF box; Plate mount; Power box; Track mount; Tuttle; Other
de: Mastbefestigungsschnittstelle: Adapter erforderlich; Schraubbefestigung; Deep Tuttle; Schwalbenschwanz; KF-Box; Plattenmontage; Powerbox; Schienenmontage; Tuttle; Sonstiges
pl: Interfejs mocowania masztu: Wymagany adapter; Na śruby przelotowe; Deep Tuttle; Jaskółczy ogon; KF box; Mocowanie na płytę; Power box; Mocowanie na szynę; Tuttle; Inne
da: Grænseflade til mastemontering: Adapter påkrævet; Gennemgående bolt; Deep Tuttle; Svalehale; KF-boks; Plademontering; Powerbox; Skinnemontering; Tuttle; Andet
hr-HR: Sučelje za pričvršćivanje jarbola: Potreban adapter; Prolazni vijak; Deep Tuttle; Lastin rep; KF Box; Montaža s pločom; Powerbox; Montaža na stazu (track mount); Tuttle; Ostalo
th: อินเทอร์เฟซสำหรับยึดเสา: ต้องใช้อะแดปเตอร์; ใช้น็อตร้อยทะลุ; Deep Tuttle; Dovetail; KF Box; เพลท; Power Box; รางเลื่อน; Tuttle; อื่นๆ
ru: Интерфейс крепления мачты: Требуется адаптер; Сквозной болт; Deep Tuttle; Ласточкин хвост; Крепление KF; Крепление на площадку; Крепление Power Box; Крепление на направляющие; Tuttle; Другое
el: Διεπαφή σύνδεσης ιστού: Απαιτείται προσαρμογέας; Με μπουλόνι; Deep Tuttle; Χελιδονοουρά; KF Box; Τοποθέτηση με πλάκα; Power Box; Τοποθέτηση σε ράγα; Tuttle; Άλλο
fi: Maston kiinnityskohta: Vaatii sovittimen; Läpipulttikiinnitys; Deep Tuttle; Lohenpyrstö; KF-box; Levykiinnitys; Power-box; Kiskokiinnitys; Tuttle; Muu
ko: 마스트 부착 인터페이스: 어댑터 필요; 볼트 스루; 딥 터틀; 도브테일; KF 박스; 플레이트 마운트; 파워 박스; 트랙 마운트; 터틀; 기타
it: Interfaccia di collegamento dell'albero: Adattatore richiesto; A vite passante; Deep Tuttle; Coda di rondine; Scassa KF; Montaggio a piastra; Powerbox; Montaggio su binario; Tuttle; Altro
bg-BG: Интерфейс за закрепване на мачтата: Изисква адаптер; С проходен болт; Deep Tuttle; Лястовича опашка; KF кутия; Монтаж на плоча; Power box; Монтаж на релса; Tuttle; Друго
lt-LT: Stiebo tvirtinimo sąsaja: Reikia adapterio; Tvirtinama varžtais; „Deep Tuttle“; Kregždės uodega; „KF box“; Plokštelės tvirtinimas; „Power box“; Bėgelių tvirtinimas; „Tuttle“; Kita
sv: Gränssnitt för mastfäste: Adapter krävs; Genomgående bult; Deep Tuttle; Laxstjärt; KF-box; Plattfäste; Powerbox; Spårfäste; Tuttle; Annat
es: Interfaz de fijación del mástil: Requiere adaptador; Pasador atornillado; Deep Tuttle; Cola de milano; Caja KF; Montaje de placa; Power box; Montaje de riel; Tuttle; Otro
tr: Direk bağlantı arayüzü: Adaptör gereklidir; Boydan boya cıvatalı; Deep Tuttle; Kırlangıç kuyruğu; KF box; Plaka montajı; Power box; Ray montajı; Tuttle; Diğer
cs: Rozhraní pro upevnění stěžně: Vyžaduje se adaptér; Průchozí šroub; Deep Tuttle; Rybina; KF box; Montáž na desku; Power box; Montáž do kolejnice; Tuttle; Jiné
hu: Árbocrögzítési csatlakozás: Adapter szükséges; Átmenőcsavaros; Deep Tuttle; Fecskefarkú; KF box; Lemezes rögzítés; Power box; Sínes rögzítés; Tuttle; Egyéb
sk-SK: Rozhranie pre upevnenie stožiara: Vyžaduje sa adaptér; Priebežná skrutka; Deep Tuttle; Rybina; KF box; Doskový držiak; Power box; Držiak do koľajnice; Tuttle; Iné
pt-PT: Interface de fixação do mastro: Requer adaptador; Aparafusado; Deep Tuttle; Rabo de andorinha; Caixa KF; Montagem em placa; Power box; Montagem em calha; Tuttle; Outro
ro-RO: Interfață de atașare a catargului: Necesită adaptor; Prindere cu șurub traversant; Deep Tuttle; Coadă de rândunică; Cutie KF; Montare pe placă; Cutie Power; Montare pe șină; Tuttle; Altele
zh-CN: 桅杆连接接口: 需要适配器; 螺栓穿透; Deep Tuttle; 燕尾; KF Box; 底板安装; Power Box; 轨道安装; Tuttle; 其他
sl-SI: Vmesnik za pritrditev jamborja: Potreben je adapter; Skozno vijačenje; Deep Tuttle; Lastovičji rep; KF-box; Montaža na ploščo; Power box; Montaža na tirnico; Tuttle; Drugo
zh-TW: 桅杆連接介面: 需要轉接器; 貫穿螺栓式; Deep Tuttle; 燕尾槽; KF 槽; 底板安裝; Power box; 軌道安裝; Tuttle; 其他
vi: Giao diện gắn cột buồm: Cần bộ chuyển đổi; Bắt chốt xuyên; Deep Tuttle; Khớp đuôi én; Hộp KF; Giá gắn mảng; Hộp nguồn; Giá gắn đường rãnh; Tuttle; Khác
nb: Grensesnitt for mastfeste: Adapter kreves; Gjennomgående bolt; Deep Tuttle; Svalehale; KF-boks; Platemontering; Power box; Spormontering; Tuttle; Annet
fr: Interface de fixation du mât: Adaptateur requis; Boulon traversant; Deep Tuttle; Queue d’aronde; Boîtier KF; Montage sur platine; Powerbox; Montage sur rail; Tuttle; Autre
pt-BR: Mastro interface de fixação: Adaptador necessário; Aparafusado; Deep Tuttle; Rabo de andorinha; Caixa KF; Montagem em placa; Caixa Power; Montagem em trilho; Tuttle; Outro
nl: Mast bevestigingsinterface: Adapter vereist; Boutbevestiging; Deep Tuttle; Zwaluwstaart; KF-box; Plaatmontage; Powerbox; Railmontage; Tuttle; Overige